【裁判字號】    98,訴,1202
【裁判日期】    981231
【裁判案由】    毒品危害防制條例
【裁判全文】
臺灣基隆地方法院刑事判決              98年度訴字第1202號
公  訴  人  臺灣基隆地方法院檢察署檢察官
被      告  乙○○
上列被告因毒品危害防制條例案件，經檢察官提起公訴（98年度
毒偵字第1917號），被告就被訴事實為有罪之陳述，本院合議庭
裁定由受命法官獨任進行簡式審判程序審理，判決如下：
    主  文
乙○○施用第一級毒品，累犯，處有期徒刑捌月，扣案之海洛因
壹包（淨重零點壹壹陸公克）併同難以析離之包裝袋壹只沒收銷
燬之，扣案注射針筒壹支沒收；又施用第二級毒品，累犯，處有
期徒刑肆月。應執行有期徒刑拾壹月，扣案之海洛因壹包（淨重
零點壹壹陸公克）併同難以析離之包裝袋壹只沒收銷燬之，扣案
注射針筒壹支沒收。
    事  實
一、乙○○前因施用第2級毒品安非他命案件，經臺灣宜蘭地方
    法院裁定送觀察、勒戒後，認無繼續施用毒品之傾向，由臺
    灣宜蘭地方法院檢察署檢察官於88年2月5日，以87年度偵字
    第4307號為不起訴處分確定後，再因施用第2級毒品安非他
    命案件，經臺灣嘉義地方法院裁定送觀察、勒戒後，認有繼
    續施用毒品之傾向，先送強制戒治（於91年5月12日強制戒
    治期釋放），並經臺灣嘉義地方法院檢察署檢察官聲請簡易
    判決處刑，嗣經臺灣嘉義地方法院判處有期徒刑4月確定（
    已於92年11月19日執行完畢）；再因施用毒品案件，經臺灣
    基隆地方法院檢察署檢察官提起公訴，經本院於94年5月13
    日，以94年度訴字第188號判處有期徒刑9月、7月，應執行
    有期徒刑1年2月，於94年6月13日確定。與其另犯之竊盜案
    件，經臺灣高等法院以96年度聲減字第1490號減為有期徒刑
    4 月15日、3月15日、7月，應執行1年1月15日確定，並於96
    年9月9日縮短刑期執行完畢。詎其猶不知悔改戒除毒癮，復
    基於施用第一級、第二級毒品犯意，於98年11月5日上午，
    在基隆市○○區○○路393巷52號住處，將安非他命置於鋁
    箔紙以火燒烤方式，施用安非他命1次，復於同日晚上，在
    上開住處，將海洛因摻入香煙內點燃方式，施用海洛因1次
    ，嗣於翌日下午4時25分許，在基隆市○○路393巷口，為警
    盤查時，查獲第一級毒品海洛因1包（淨重0.116公克）及注
    射針筒1支，經採集尿液送驗始查悉上情。
二、案經基隆市警察局第一分局報告臺灣基隆地方法院檢察署檢
    察官偵查起訴。
    理  由
壹、程序事項
    本件被告乙○○所犯者非為死刑、無期徒刑、最輕本刑為3
    年以上有期徒刑之罪或高等法院管轄第一審案件，其於準備
    程序進行中，先就被訴事實為有罪之陳述，經告知其簡式審
    判程序之旨，並聽取公訴人、被告之意見後，本院業已依刑
    事訴訟法第273條之1第1項之規定，裁定由受命法官獨任以
    簡式審判程序進行本案之審理。是依刑事訴訟法第273條之2
    之規定，本件之證據調查，即不受同法第159條第1項、第
    161 條之2、第161條之3、第163條之1及第164條至第170條
    規定之限制。
貳、實體事項
一、上揭事實，業據被告於本院準備程序及審理時坦承在卷，且
    其為警查獲後於98年11月6日17時13分許所採集之尿液經送
    驗結果，呈甲基安非他命、安非他命、嗎啡、可待因之陽性
    反應，此有98年11月13日台灣尖端先進科技醫藥股份有限公
    司出具之濫用藥物檢驗報告1紙附卷可稽，足見被告自白與
    事實相符，其因施用毒品案件，經裁定令入戒治處所施以強
    制戒治，於91年5月12日戒治期滿執行完畢，94年間再犯施
    用毒品案件，亦有臺灣高等法院被告前案紀錄表附卷足佐。
    綜上，本案事證明確，被告於施用毒品後5年以內，再犯施
    用第一級、第二級毒品之犯行，堪可認定，應依法論科。
二、論罪科刑：
(一)、查海洛因、安非他命分係毒品危害防制條例第2條第2項第1
    款、第2款所定之第一級、第二級毒品，被告於施用毒品後
    5年以內，再犯本件施用第一級毒品海洛因、第二級毒品安
    非他命之行為，係犯毒品危害防制條例第10條第1項、第2項
    之施用第一級、第二級毒品罪。被告持有第一級毒品海洛因
    及第二級毒品安非他命之低度行為，應為施用第一級、第二
    級毒品之高度行為所吸收，不另論罪。其所犯上開2罪，犯
    意各別，行為不同，應予分論併罰。又其前曾受如事實欄所
    示之有期徒刑執行完畢，此有臺灣高等法院被告前案紀錄表
    在卷可按，其於有期徒刑執行完畢後之5年內，故意再犯
    本件有期徒刑以上之罪，為累犯，其所犯上開2罪，均應依
    刑法第47條第1項加重其刑。爰審酌被告犯罪之動機、曾有
    施用毒品之前科仍不知戒除，惟犯罪後坦承犯行，且所犯之
    施用毒品犯行乃戕害自己身心健康，並未危及他人等一切情
    狀，分別量處如主文所示之刑，併定其應執行之刑。
(二)、本案扣案之白色粉末1袋（淨重0.116公克），經鑑定後，含
    有第一級毒品海洛因之成分，此有基隆市警察局第一分局南
    榮路派出所查獲毒品危害防制條例毒品初步鑑驗報告單、98
    年12月4日航藥鑑字第0986167號交通部民用航空局航空醫務
    中心毒品鑑定書（見本院卷）在卷可稽，爰依毒品危害防制
    條例第18條第1項宣告沒收銷燬之。又扣案之注射針筒1支，
    係供施用毒品之用，為被告所有，業據被告供承在卷，爰依
    刑法第38條1項第2款、第3項宣告沒收。
三、據上論斷，應依刑事訴訟法第273條之1、第299條第1項前段
    ，毒品危害防制條例第23條第2項、第10條第1項、第2項、
    第18條第1項，刑法第11條前段、第47條第1項、第51條第5
    款、第38條1項第2款、第3項，判決如主文。
本案經檢察官甲○○到庭執行職務。
中    華    民    國    98    年    12    月    31    日
                  刑事第二庭法  官  陳伯厚
以上正本證明與原本無異。
如不服本判決應於收受送達後10日內向本院提出上訴書狀，並應
敘述具體理由；其未敘述上訴理由者，應於上訴期間屆滿後20日
內向本院補提理由書(均須按他造當事人之人數附繕本)「切勿逕
送上級法院」。
中    華    民    國    98    年    12    月    31    日
                            書記官  王惠萍
附錄論罪法條
毒品危害防制條例第10條第1項、第2項
施用第一級毒品者，處 6 月以上 5 年以下有期徒刑。
施用第二級毒品者，處3年以下有期徒刑。

司法院資訊處製作；財團法人民間司法改革基金會備份。
